【裁判字號】    92,訴,1007
【裁判日期】    921223
【裁判案由】    違反毒品危害防制條例
【裁判全文】
臺灣臺南地方法院刑事判決                        九十二年度訴字第一七號
    公  訴  人  臺灣臺南地方法院檢察署檢察官
    被      告  乙  ○  ○
右列被告因違反毒品危害防制條例案件，經檢察官提起公訴（九十二年度毒偵字第一
四六二號）及移
犯罪事實為有罪之陳述，本院裁定進行簡式審判程序，判決如左：
    主  文
乙○○連續施用第一級毒品，累犯，處有期徒刑壹年。扣案第一級毒品海洛因壹包（
含袋重零點公克）沒收銷燬之，注射針筒壹支沒收。
    事  實
一、乙○○於民國八十六年間因違反肅清煙毒條例案件，經本院於八十七年二月二十
    四日，以八十六年度訴字第一九三五號判處有期徒刑三年三月確定，經送監執行
    縮短刑期後假釋付保護管束出獄，復經撤銷假釋送監執行，經縮短刑期後於九十
    一年七月四日執行完畢；又因施用第一級毒品海洛因（以下簡稱海洛因）案件，
    一犯經本院於八十九年八月十八日，以八十九年度毒聲字第二四三九號裁定施以
    強制戒治，經停止戒治交付保護管束期滿，由臺灣臺南地方法院檢察署檢察官於
    九十年八月二十九日，以九十年度戒毒偵字第四四五號為不起訴處分確定。詎乙
    ○○仍未戒除毒癮，於上開不起訴處分五年內，基於施用海洛因之概括犯意，自
    九十一年十月間某日起至九十二年十月六日某時止，分別在臺南市○區○○路附
    近、明興路九二五巷內南寧國中旁空地、喜樹路旁附近果園等處，連續以針筒注
    射方式施用海洛因多次。嗣為警分別於九十二年七月九日二十時四十五分許、同
    年八月十五日、同年十月六日中午十二時許，在臺南市○區○○路二二○號仁和
    醫院前、喜樹路旁附近果園、明興路一○五五巷口等處查獲，並扣得乙○○所有
    之海洛因一包（含袋重○‧三公克）、供施用毒品所用之注射針筒一支後，始知
    上情。
二、案經臺南市警察局第六分局報請臺灣臺南地方法院檢察署檢察官偵查起訴。
    理  由
一、右揭犯罪事實，業據被告乙○○於本院審理時自白承認（見本院卷第四八、六五
    頁），而臺南市警察局第六分局員警二次對被告實施採尿，分送臺南縣衛生局以
    免疫法、ＴＯＸＩ—ＬＡＢ法，臺灣檢驗科技股份有限公司以酵素免疫分析法（
    ＥＩＡ）及氣相層析質譜儀（ＧＣ＼ＭＳ）檢驗後，確呈嗎啡陽性反應，有尿液
    檢驗成績檢驗報告及尿液檢體送檢清冊各二份附卷可稽（見毒偵字第一四六二號
    內警卷第二、三—一頁，毒偵字第一六三七號內警卷第三、四頁）。此外，復有
    第一級毒品海洛因一包、注射針筒一支扣案可資佐證（見毒偵字第一八一八號內
    警卷第七頁）；其中扣案毒品一包經初步檢驗結果，確實為第一級毒品海洛因（
    含袋重○‧三公克），有初步檢驗報告單一紙在卷可稽（見毒偵字第一八一八號
    內警卷第九頁），足認被告自白與事實相符。綜上，本案事證明確，被告犯行應
    堪認定。
二、按海洛因係毒品危害防制條例第二條第二項第一款所明定之第一級毒品。因施用
    毒品案件，強制戒治期滿或交付保護管束期滿，為不起訴處分後，五年內再犯施
    用毒品罪，即應進入刑事訴訟程序審理，此觀同條例第二十三條第二項前段規定
    自明。查被告前因施用海洛因案件，一犯經本院以八十九年度毒聲字第二四三九
    號裁定施以強制戒治，經停止戒治交付保護管束期滿，由檢察官為不起訴處分確
    定，有該處分書及臺灣高等法院被告全國前案紀錄表各一份在卷可憑（見毒偵字
    第一四六二號偵查卷第八頁，本院卷第六頁），是被告一犯施用海洛因案件，經
    裁定停止戒治交付保護管束期滿，獲不起訴處分後，五年內再犯施用海洛因，即
    應依刑事訴訟程序審理。
三、核被告所為，係違反毒品危害防制條例第十條第一項之施用第一級毒品罪。被告
    持有第一級毒品海洛因後進而施用，持有之低度行為，為施用之高度行為所吸收
    ，不另論罪。又被告多次施用海洛因犯行，時間緊接，構成要件相同，且係基於
    概括犯意反覆為之，為連續犯，應依刑法第五十六條之規定論以一罪，並加重其
    刑。而被告於八十六年間因違反肅清煙毒條例案件，經本院判處有期徒刑三年三
    月確定，經送監執行縮短刑期後假釋付保護管束出獄，復經撤銷假釋送監執行，
    經縮短刑期後於九十一年七月四日執行完畢，有臺灣高等法院被告全國前案紀錄
    表一份在卷可憑（見本院卷第四、五、九頁），其受有期徒刑之執行完畢，五年
    以內再犯本件有期徒刑以上之罪，為累犯，依刑法第四十七條之規定遞加重其刑
    。爰審酌被告甫於九十一年七月四日因煙毒案件執行完畢出獄，不思積極戒除毒
    癮，僅過三月仍施用毒品，足見被告意志薄弱，自制力不佳，惟於本院審理時猶
    能坦承犯行，態度尚稱良好等一切情狀，量處如主文所示之刑，以資懲儆。
四、扣案之毒品海洛因一包（含袋重○‧三公克），為查獲之毒品，係違禁物，應依
    毒品危害防制條例第十八條第一項前段之規定，沒收銷燬之。而扣案注射針筒一
    支為被告所有供施用海洛因犯罪所用之物，業據被告自承在卷（見本院卷第六六
    頁），爰依刑法第三十八條第一項第二款規定宣告沒收。
據上論斷，應依刑事訴訟法第二百九十九條第一項前段、第二百七十三條之一第一項
，毒品危害防制條例第十條第一項、第十八條第一項前段，刑法第十一條前段、第五
十六條、第四十七條、第三十八條第一項第二款，判決如主文。
本案經檢察官甲○○到庭執行職務。
中      華      民      國      九十二      年    十二    月    二十三  日
                            臺灣臺南地方法院刑事第一庭
                                    法  官   李東柏
右正本證明與原本無異。
如不服本判決，應於判決送達後十日內向本院提出上訴狀( 應附繕本 )。
                                    書記官   李國敬
中      華      民      國      九十二      年    十二    月    二十三  日
附錄本案論罪科刑法條全文：
毒品危害防制條例第十條第一項
施用第一級毒品者，處六月以上五年以下有期徒刑。


司法院資訊處製作；財團法人民間司法改革基金會備份。
